臺灣彰化地方法院刑事判決　　　　　　　 94年度訴字第230號
公　訴　人　臺灣彰化地方法院檢察署檢察官
被　　　告　甲○○　女　29歲.
　　　　　　　　　　住臺北縣樹.
上列被告因違反毒品危害防制條例案件，經檢察官提起公訴（94
年度毒偵字第4396號）及移送併案審理（臺灣板橋地方法院檢察
署94年度核退毒偵字第107號），本院依簡式審判程序判決如下
：
    主  文
甲○○連續施用第一級毒品，處有期徒刑捌月。
扣案之海洛因貳包（淨重分別為零點零貳公克、零點零公克）
，沒收銷燬之。
    事  實
一、甲○○前因違反槍砲彈藥刀械管制條例案件，經臺灣板橋地
    方法院以89年度訴字第2214號判決判處有期徒刑3月，如易
    科罰金以300元折算1日，併科罰金新臺幣20,000元，如易服
    勞役以新臺幣900元折算1日，緩刑3年，於民國90年7月3日
    確定，於後述行為時尚在緩刑期內。又因施用毒品案件，經
    觀察、勒戒後，認無繼續施用毒品之傾向，於89年11月1日
    執行完畢釋放出所，由臺灣板橋地方法院檢察署檢察官於89
    年11月2日以89年度毒偵字第6523號為不起訴處分確定。詎
    仍不知悔改，於上開觀察、勒戒執行完畢釋放出所後5年內
    ，復基於施用第一級毒品海洛因之概括犯意，自93年5月初
    某日起至93年10月14日止，以將海洛因置於針筒內注射之方
    式，在臺北縣土城市○○路○段278巷4號3樓友人住處、臺北
    縣樹林市某處及某友人車上等地，連續施用第一級毒品海洛
    因約10次。嗣於93年7月26日中午12時許，在上址友人住處
    為警查獲，並當場扣得其持有之第一級毒品海洛因1包（淨
    重0.02公克）；再於93年10月17日上午5時許，在彰化縣員
    林鎮○○里○○路運動公園停車場前為警查獲，並當場扣得
    其所持有之第一級毒品海洛因1包（淨重0.03公克），始悉
    上情。
二、案經彰化縣警察局員林分局報請臺灣彰化地方法院檢察署檢
    察官偵查起訴，及臺北縣政府警察局土城分局報請臺灣板橋
    地方法院檢察署檢察官偵查後，移送本院併案審理。
    理  由
一、被告甲○○於準備程序中，先就上開犯罪事實為有罪之陳述
    ，且所犯係死刑、無期徒刑、最輕本刑為三年以上有期徒刑
    以外之罪，經本院合議庭依刑事訴訟法第273條之1第1項之
    規定，裁定由法官一人獨任進行簡式審判程序，合先敘明。
二、上開事實，業據被告甲○○於本院審理中坦承不諱，並有法
    務部調查局鑑定通知書2份附卷可稽，及海洛因2包（淨重分
    別為0.02公克、0.03公克）扣案為憑。且被告於前揭時地為
    警查獲時，經警採其尿液送驗結果，均呈嗎啡陽性反應（施
    用海洛因者會在其體內代謝為嗎啡成分殘留，並經由尿液排
    出），有彰化縣衛生局煙毒尿液檢驗成績書、臺灣檢驗科技
    股份有限公司出具之濫用藥物尿液檢驗報告各1份、尿液代
    號與真實姓名對照認證單2份在卷足參，足徵被告前揭自白
    應屬實情。而被告前因施用毒品案件，經觀察、勒戒後，認
    無繼續施用毒品之傾向，於89年11月1日執行完畢釋放出所
    ，由臺灣板橋地方法院檢察署檢察官於89年11月2日以89年
    度毒偵字第6523號為不起訴處分確定等情，有臺灣高等法院
    被告前案紀錄表、刑案資料查註紀錄表、不起訴處分書各1
    份附卷可按。本案事證已臻明確，被告犯行洵堪認定。
三、查被告甲○○前因施用毒品案件，經觀察、勒戒執行完畢並
    釋放後，復於5年內再度施用第一級毒品海洛因，核其所為
    ，係犯毒品危害防制條例第10條第1項之施用第一級毒品罪
    。被告為供自己施用之目的而持有上開毒品，其於施用前後
    持有海洛因之低度行為，應為施用之高度行為所吸收，不另
    論罪。又被告先後多次施用第一級毒品海洛因犯行，時間緊
    接，方法相同，觸犯構成要件相同之罪名，顯係基於概括犯
    意反覆為之，應依連續犯之規定論以一罪，並依法加重其刑
    。另被告自93年7月間某日起至同年10月17日或其前3日內某
    時止以外之施用第一級毒品海洛因犯行，雖未經檢察官詳載
    於起訴書內，然此因與其餘業經記明公訴意旨之施用海洛因
    犯行有連續犯之裁判上一罪關係，應為起訴效力所及，基於
    審判不可分原則，本院自應併予審理，附此敘明。爰審酌被
    告曾因施用毒品案件接受觀察、勒戒，竟未能從中記取教訓
    ，深切體認毒品危害己身健康之鉅，反而於緩刑期內再次趁
    隙施用海洛因，足見被告自制能力尚有未足；且被告於93
    年7月26日為警查獲施用毒品犯行後，竟仍未見收斂，猶繼
    續施用毒品不輟，顯見被告身染毒癮非淺；惟念及施用毒品
    固戕害個人健康至深，然就他人權益之侵害仍屬有限，及其
    犯罪目的、手段、於本院審理時坦承犯行之態度、具有高中
    肄業學歷之智識程度等一切情狀，量處如主文所示之刑，以
    示懲儆。扣案之海洛因2包（淨重分別為0.02公克、0.03公
    克），為毒品危害防制條例第2條第2項第1款所稱之第一級
    毒品，應依同條例第18條第1項前段之規定，沒收銷燬之。
    另扣案之注射針筒1支、斜口吸管1支、橡皮軟管1條，則無
    證據證明為被告所有供施用海洛因犯罪使用之物，本院尚無
    從逕予宣告沒收，附此敘明。
據上論斷，應依刑事訴訟法第273條之1第1項、第299條第1項前
段，毒品危害防制條例第10條第1項、第18條第1項前段，刑法第
11條前段、第56條，判決如主文。
本案經檢察官郭緯中到庭執行職務。
中　　華　　民　　國　　94　　年　　6 　　月　　24　　日
                  臺灣彰化地方法院刑事第三庭
                                法  官  高文崇
以上正本證明與原本無異。
如不服本判決，應於判決送達後10日內，向本院提出上訴狀（須
附繕本）。
中　　華　　民　　國　　94　　年　　7 　　月　　4 　　日
                                書記官  謝志鑫
附錄本案論罪科刑法條：
毒品危害防制條例第10條第1項：
施用第一級毒品者，處六月以上五年以下有期徒刑。
